【裁判字號】    99,抗,857
【裁判日期】    990809
【裁判案由】    聲請定其應執行刑
【裁判全文】
臺灣高等法院刑事裁定                   99年度抗字第857號
抗  告  人
即  受刑人  甲○○
上列抗告人因違反毒品危害防制條例等案件，不服臺灣板橋地方
法院中華民國99年5月17日裁定（99年度聲字第2420號），提起
抗告，本院裁定如下：
    主  文
抗告駁回。
    理  由
一、原裁定意旨略以：受刑人甲○○因違反毒品危害防制條例等
    罪，先後經判處如原裁定附表所示之刑，茲檢察官聲請定其
    應執行之刑，經核尚無不合，自應予准許。爰依刑事訴訟法
    第477條第1項，刑法第53條、第51條第5款，裁定應執行有
    期徒刑2年等語。
二、抗告意旨略以：抗告人所犯毒品危害防制條例等案件，並無
    犯罪動機，且純屬戕害自身之行為，亦無被害人遭受其害，
    反觀其他刑案如毒品販賣罪、強盜、搶奪罪等，其原審判決
    之刑度如定其應執行之刑，其間差距甚大，如98年度訴字第
    3017號之販賣毒品案，原判決刑度為38年11月，但執行之刑
    卻為17年，是否法律所定科刑刑度之比例原則是因案而異，
    相較之下，抗告人所犯之施打毒品罪，其量刑之刑度是否有
    明顯逾越比例原則之濫權行為，爰請求更改刑度，從輕科刑
    云云。
三、按判決確定前犯數罪者，應併合處罰之；又數罪併罰，宣告
    多數有期徒刑者，於各刑中之最長期以上，各刑合併之刑以
    下，定其刑期，但不得逾30年；又數罪併罰有二裁判以上者
    ，依第51條規定，定其應執行刑；以上各情，觀之刑法第50
    條、第51條第5款、第53條之規定自明。次按法律上屬於自
    由裁量事項，尚非概無法律性之拘束，在法律上有其外部界
    限及內部界限。前者法律之具體規定，使法院得以具體選擇
    為適當裁判，此為自由裁量之外部界限。後者法院為自由裁
    量時，應考量法律之目的，法律秩序之理念所在，此為自由
    裁量之內部界限。法院為裁判時，兩者均不得有所踰越（最
    高法院92年度臺非字第187號判決意旨參照）。
四、經查：本件原裁定以抗告人即受刑人甲○○先後犯如原裁定
    附表編號1至4所示各罪，經分別判處如該附表所示之刑確定
    ，檢察官聲請原審法院定其應執行之刑，經原審法院認聲請
    為正當，定其應執行刑為有期徒刑2年。經查原裁定附表編
    號2、3之罪，經臺灣板橋地方法院以99年度訴字第412號判
    決時，同時定應執行刑為有期徒刑9月（2罪合計有期徒刑11
    月），未曾定應執行刑者僅編號1、4所示，各判處8月、9月
    之罪。核原裁定定被告本件附表所犯各罪之應執行刑為2年
    ，係在各宣告刑之最長期（9月）以上，各刑合併之刑期（
    按編號1至4各罪合併為有期徒刑2年4月）以下，合於刑法第
    51條第5款規定所定之外部界限。除合於刑法第51條第5款規
    定所定之外部界限，復未逾自由裁量之內部界限，對抗告人
    亦無顯然過重之情，揆諸前揭說明，依法並無違誤。抗告意
    旨徒憑己見，比附攀引他案量刑，指摘原裁定不當，為無理
    由，應予駁回。
五、據上論斷，應依刑事訴訟法第412條，裁定如主文。
中    華    民    國    99    年    8    月    9    日
            刑事第十六庭審判長法  官  陳晴教
                              法  官  許增男
                              法  官  王敏慧
以上正本證明與原本無異。
如不服本裁定，應於收受送達後五日內向本院提出再抗告狀。
                              書記官  丁淑蘭
中    華    民    國    99    年    8     月    9     日

司法院資訊處製作；財團法人民間司法改革基金會備份。
